# 证监会《上市公司执行企业会计准则案例解析（ 2020 ）》的案例 6-06

提问人：安好 时间：2021-06-01 14:07:14
证监会《上市公司执行企业会计准则案例解析（ 2020 ）》的案例6-06采用产出法确定履约进度时，应当如何确认履约成本给出的情况是地基部分实际成本 200 万元，按履约进度计算的成本 168 万元，给出的结论是地基部分实际发生的成本 200 万元应计入当期损益。
我的疑问是，如果相反的情况如何处理，即如果地基部分实际成本 168 万元，按履约进度计算的成本 200 万元，计入当期损益的金额是 168 万元还是 200 万元。如果按 200 万元结转的话，就有可能把合同履约成本结转成负数余额。
请教陈版及各位老师了，谢谢！

回答人：chenyiwei
如果是相反情况，地基部分实际成本 168 万元，按履约进度计算的成本 200 万元，则也是按已发生的成本计入营业成本，不进行预提处理。但此处需要关注的问题是：为何按产出法确定的履约进度会高于按投入法（已发生成本）计算的进度，该情况是否合理。对此务必要取得合理解释。